臺灣板橋地方法院刑事判決　　　　　　　　　　　　九十一年度易字第一七三號
　　公　訴　人　臺灣板橋地方法院檢察署檢察官
　　被　　　告　甲○○　男三十.
右列被告因毒品危害防制條例案件，經檢察官聲請簡易處刑（九十一年度毒偵字第一
一三八號），本院板橋簡易庭認不宜簡易判決處刑，簽請移送本院刑事庭依通常程序
審判，及台灣桃園地方法院檢察署檢察官移請併辦（九十年度毒偵字第三六一一、四
四一九號、九十一年度毒偵字第一五一、三四五號），本院判決如左：
    主  文
甲○○連續施用第二級毒品，處有期徒刑捌月。扣案之安非他命壹小瓶（毛重拾肆點
肆公克）、壹包（毛重壹點肆公克）沒收銷燬之；吸食器壹組沒收。
    事  實
一、甲○○（原名詹世龍）有偽造有價證券、妨害公務、竊盜、贓物、恐嚇取財、偽
    造文書、毒品危害防制條例等前科，其中於民國（下同）八十八年間因施用毒品
    案件，經本院裁定觀察、勒戒後，因無繼續施用毒品之傾向，由台灣桃園地方法
    院檢察署檢察官於八十八年八月十八日以八十八年度偵字第九二四六號為不起訴
    處分確定，嗣又因施用毒品案件，再經台灣桃園地方法院裁定送觀察、勒戒，因
    有繼續施用毒品傾向，除經同法院以八十九年度毒聲字第七一七三號裁定送戒治
    處所施以強制戒治外，並經台灣桃園地方法院檢察署檢察官以八十九年度毒偵字
    第二四九六號起訴，經台灣桃園地方法院於八十九年八月十五日，以八十九年度
    易字第一六三０號判處有期徒刑六月，上訴台灣高等法院後，經該院於九十年三
    月二十七日以九十年度上易字第三九０號判決駁回確定，尚未執行。甲○○仍不
    知警惕，另基於施用第二級毒品安非他命之概括犯意，自上開檢察官不起訴處分
    後五年內之九十年三、四月間某日起（上開台灣高等法院九十年度上易字第三九
    ０號判決後）至九十一年一月二十四日十九時止，在台北縣及桃園縣境內不詳之
    路段邊或桃園縣桃園市○○街綽號「育達」之朋友住處，以火烤玻璃球內之安非
    他命，俟產生煙霧後吸入體內之方式，約一天施用二至三次，連續施用第二級毒
    品安非他命多次。嗣於九十年九月七日十四時二十分許，在桃園縣龜山鄉○○路
    三巷口為警查獲，並扣得甲○○持有之安非他命一小瓶（毛重十四點四公克）、
    吸食器一組，經警移送台灣桃園地方法院檢察署檢察官偵訊後釋放；甲○○復承
    上開第二級毒品之犯意，連續在上述地點施用第二級毒品安非他命，於九十年十
    二月十二日十八時二十分許，在台北縣鶯歌鎮○○路一之一號地下室停車場經警
    查獲（未隨案移送），經採尿送驗結果，呈安非他命陽性反應。甲○○復連續於
    上述地點施用第二級毒品，於九十一年一月二十四日十九時許，在桃園市○○街
    一三一巷口為警查獲，並扣得安非他命一包（毛重一點四公克）。甲○○上開於
    九十年十二月十二日十八時二十分經警查獲之施用毒品部分，經台灣板橋地方法
    院檢察署檢察官聲請本院於九十一年三月二十一日以九十一年度毒聲字第九五八
    號裁定令入戒治處所施以強制戒治壹年，現尚在強制戒治中。
二、案經台北縣政府警察局三峽分局報請台灣板橋地方法院檢察署檢察官偵查後聲請
    簡易判決處刑及桃園縣警察局龜山分局、桃園分局分別報請台灣桃園地方法院檢
    察署檢察官移請併辦。
    理  由
一、訊據被告甲○○對於上開犯行均坦承不諱，且其於上揭時地為警獲案採尿送驗結
    果，呈安非他命陽性反應，有桃園縣衛生局不法藥物尿液檢定書二紙、昭信科技
    顧問股份有限公司濫用藥物陽性檢體檢驗報告一紙在卷可稽，又被告於八十八年
    間因施用毒品案件，經觀察、勒戒後，因無繼續施用毒品之傾向，由台灣桃園地
    方法院檢察署檢察官為不起訴處分確定，嗣又因施用毒品案件，再經台灣桃園地
    方法院裁定送觀察、勒戒，因有繼續施用毒品傾向，除經同法院裁定送戒治處所
    施以強制戒治外，並經台灣桃園地方法院檢察署檢察官起訴，經台灣桃園地方法
    院判處有期徒刑六月，上訴台灣高等法院後，經判決駁回確定，尚未執行。甲○
    ○自上開檢察官不起訴處分後五年內之九十年十二月十二日十八時二十分為警查
    獲採尿前之九十六小時內，施用第二級毒品安非他命一次，採尿送驗結果，呈安
    非他命陽性反應，而三犯施用第二級毒品，經本院裁定令入戒治處所施以強制戒
    治一年等情，有台灣桃園地方法院檢察署八十八年度偵字第九二四六號不起訴處
    分書、台灣高等法院檢察署刑案紀錄簡覆表、台灣高等法院九十年度上易字第三
    九０號判決、本院九十一年度毒聲字第九五八號裁定在卷可參。被告之自白與事
    實相符，事證明確，被告之犯行，堪以認定，應依法論科。
二、核被告甲○○所為，係三犯毒品危害防制條例第十條第二項之施用第二級毒品罪
    。被告持有安非他命之低度行為應為施用之高度行為所吸收，不另論罪。被告先
    後多次犯行，時間緊接，所犯構成要件相同之罪，顯係基於概括犯意而反覆為之
    ，為連續犯，依刑法第五十六條之規定，加重其刑。移請併辦部分，與公訴人起
    訴且認有罪部分，有連續犯之裁判上一罪關係，本院自得併與審理判決，附此敘
    明。爰審酌被告之犯罪動機、目的、所生危害，施用之次數及因施用毒品經判刑
    後，又再犯本罪，顯未收警惕之效，犯後坦承犯行態度尚佳等一切情狀，量處如
    主文所示之刑，以資懲儆。
三、扣案之安非他命一小瓶（毛重十四點四公克）、一包（毛重一點四公克）為毒品
    危害防制條例第二條第二項第二款所稱之第二級毒品，應依同條例第十八條第一
    項前段之規定，不問屬於犯人與否，均宣告沒收銷燬之。至於扣案之吸食器一組
    ，係被告所有供施用第二級毒品所用之物，已據其供明在卷，依刑法第三十八條
    第一項第二款之規定，宣告沒收。
四、又被告前因施用第二級毒品，經判處有期徒刑六月確定，已如前述，本案本院認
    被告所犯之罪不合刑事訴訟法第四百四十九條第三項所定以簡易判決處刑之案件
    ，而有刑事訴訟法第四百五十一條之一第四項第一款之情形，是程序上，應依同
    法第四百五十二條規定，改依通常程序審理，附此敘明。
據上論斷，應依刑事訴訟法第四百五十二條、第四百五十一條之一第四項第一款、第
二百九十九條第一項前段，毒品危害防制條例第十條第二項、第十八條第一項前段，
刑法第十一條前段、第五十六條、第三十八條第一項第二款，判決如主文。
本案經檢察官李吉祥到庭執行職務
中      華      民      國    九十一    年      十      月四      日
                                    臺灣板橋地方法院刑事第五庭
                                        法  官  林  錫  凱
右正本證明與原本無異。
如不服本判決，應於判決送達後十日內，向本院提出上訴狀。
                                        書記官  林  兆  嘉
中      華      民      國    九十一    年      十      月      七      日
附錄本案論罪科刑法條全文
毒品危害防制條例第十條
施用第一級毒品者，處六月以上五年以下有期徒刑。
施用第二級毒品者，處三年以下有期徒刑。
